cs: Součástí balení je příslušenství k tkalcovskému stavu: Přídavné paprsky; Cívky; Přepravní taška/pouzdro; Svorky / montážní materiál; Návod / příručka; Křížové lišty; Nabírací lišty; Rozřaďovač; Paprsky; Člunky; Navlékací háček; Snovací rám / sada kolíků; Snovací destička; Jiné
ru: Аксессуары ткацкого станка: Дополнительные берда; Шпульки; Сумка/чехол для переноски; Струбцины/крепежные элементы; Руководство/инструкция; Ценовые планки; Браночные планки; Рядок; Берда; Челноки; Проборный крючок; Сновальная рама / набор колышков; Сновальная лопатка; Другое
zh-CN: 包括织布机配件: 附加筘; 梭心/线轴; 便携袋/盒; 夹具/安装硬件; 操作指南/说明书; 分经棍; 挑花棍; 分经梳; 筘; 梭子; 穿线钩; 整经板/钉柱套件; 整经桨; 其他
hr-HR: Uključeni pribor za tkalački stan: Dodatna brda; Kalemi; Torba/kovčeg za nošenje; Stezaljke / okov za montažu; Upute / priručnik; Štapići za križanje (Lease sticks); Štapići za uzorak (Pickup sticks); Češalj za snovanje (Raddle); Brda; Čunčevi; Kukica za uvođenje niti; Okvir za snovanje / komplet klinova; Lopatica za snovanje; Ostalo
tr: Dahil olan dokuma tezgahı aksesuarları: Ek taraklar; Bobinler; Taşıma çantası/kutusu; Kelepçeler/montaj donanımı; Eğitim kılavuzu/kitabı; Çapraz çubukları; Desen çubukları; Çözgü tarağı; Taraklar; Mekikler; Tahar tığı; Çözgü tahtası/çivi kiti; Çözgü küreği; Diğer
fi: Kangaspuiden mukana tulevat lisävarusteet: Lisäpirrat; Puolat; Kantokassi/-laukku; Puristimet/kiinnitystarvikkeet; Ohjekirja; Väliluohkat; Poimintalastat; Pasmalasta; Pirrat; Sukkulat; Niisintäkoukku; Loimiteline/loimitappisarja; Loimilasta; Muu
pl: Dołączono akcesoria do krosna: Dodatkowe płochy; Szpulki; Torba/pokrowiec do przenoszenia; Zaciski / sprzęt montażowy; Instrukcja / podręcznik; Listewki do krzyża tkackiego; Listewki do wybierania wzoru; Rozdzielacz do osnowy; Płochy; Czółenka; Szydełko do przewlekania; Rama do snucia / zestaw kołków; Łopatka do snucia; Inne
ko: 직조기 액세서리 포함: 추가 리드; 보빈; 휴대용 가방/케이스; 클램프/장착 하드웨어; 사용 설명서/책자; 리스 스틱; 픽업 스틱; 래들; 리드; 셔틀; 스레딩 훅; 와핑 보드/페그 키트; 와핑 패들; 기타
pt-PT: Acessórios para tear incluídos: Pentes adicionais; Bobinas; Saco/estojo de transporte; Grampos/equipamento de montagem; Guia/livro de instruções; Varetas de cruzamento; Varetas de seleção; Separador de fios; Pentes; Lançadeiras; Agulha de enfiar; Urdidor/kit de pinos; Espátula de urdir; Outro
zh-TW: 包含織布機配件: 額外筘; 梭管; 提袋/攜帶盒; 夾具/安裝硬體; 操作指南/說明書; 分經棍; 挑花棒; 展經齒; 筘; 梭子; 穿線鉤; 整經板/木栓工具包; 整經板; 其他
es: Accesorios del telar incluidos: Peines adicionales; Bobinas; Bolsa/estuche de transporte; Abrazaderas/hardware de montaje; Guía/libro de instrucciones; Varillas de cruzamiento; Tablillas de trama; Rastrillo; Peines; Lanzaderas; Gancho de enhebrado; Marco urdidor/kit de clavijas; Paleta de urdir; Otro
it: Accessori per telaio inclusi: Pettini aggiuntivi; Spoline; Borsa/custodia per il trasporto; Morsetti/hardware di montaggio; Guida/libro di istruzioni; Bacchette d’incrocio; Bacchette per disegno; Pettine spaziatore; Pettini; Navette; Uncino per infilatura; Orditoio/kit di pioli; Paletta per orditura; Altro
bg-BG: Включени аксесоари за стан: Допълнителни бърда; Калерчета; Чанта/калъф за носене; Стяги/монтажен хардуер; Ръководство/книга с инструкции; Разделителни пръчки; Пръчки за пребиране; Гребен за основа; Бърда; Совалки; Кука за вдяване; Дъска/комплект колчета за сноване; Гребен-сновалка; Други
th: อุปกรณ์เสริมที่รวมมาในเครื่องทอผ้า: ฟืมเสริม; กระสวย; กระเป๋าพกพา/เคส; แคลมป์/อุปกรณ์สำหรับติดตั้ง; คู่มือแนะนำ/หนังสือ; ไม้แยกด้าย; ไม้เก็บด้าย; หวีจัดเส้นด้าย; ฟืม; กระสวยทอผ้า; ตะขอร้อยด้าย; กระดานเดินด้าย/ชุดหมุด; ไม้เรียงด้าย; อื่นๆ
el: Περιλαμβάνονται αξεσουάρ αργαλειού: Πρόσθετα χτένια; Μασούρια; Τσάντα/θήκη μεταφοράς; Σφιγκτήρες/εξαρτήματα στερέωσης; Οδηγός/βιβλίο οδηγιών; Βέργες διασταύρωσης; Βέργες επιλογής; Χτένι στημονιού; Χτένια; Σαΐτες; Άγκιστρο περάσματος; Πίνακας στημονιού/κιτ με πασαλάκια; Σπάτουλα στημονιού; Άλλο
sk-SK: Vrátane príslušenstva k tkáčskemu stavu: Ďalšie brdá; Cievky; Prepravná taška/puzdro; Svorky/montážny materiál; Návod/príručka; Deliace tyčky; Preberacie tyčky; Rozraďovač; Brdá; Člnky; Navliekací háčik; Snovací rám/súprava kolíkov; Snovacia doštička; Iné
fr: Accessoires pour métier à tisser inclus: Peignes supplémentaires; Bobines; Sac / mallette de transport; Pinces / matériel de montage; Guide / manuel d’instructions; Baguettes d’encroix; Baguettes à motif; Râteau; Peignes; Navettes; Passette; Ourdissoir / kit de chevilles; Palette d’ourdissage; Autre
hu: Mellékelt szövőszék-tartozékok: További bordák; Orsók; Hordtáska/tok; Rögzítők / rögzítő hardver; Oktató útmutató / könyv; Keresztpálcák; Felszedőpálcák; Fonalvezető fésű; Bordák; Vetélők; Befűző horog; Felvető deszka / pálca készlet; Felvető evező; Egyéb
de: Enthaltenes Zubehör für den Webstuhl: Zusätzliche Webblätter; Spulen; Tragetasche/-koffer; Klemmen/Befestigungsmaterial; Anleitung/Handbuch; Kreuzruten; Auslesestäbe; Scheidekamm; Webblätter; Webschiffchen; Einziehhaken; Schärrahmen/Schärzapfen-Set; Schärbrettchen; Sonstige
da: Vævstilbehør medfølger: Ekstra kamme; Spoler; Bæretaske/-kuffert; Skruetvinger/monteringsbeslag; Vejledning/bog; Skelkæppe; Mønsterpinde; Fordelerkam; Kamme; Skytter; Trådekrog; Trendramme/pindesæt; Trendspade; Andet
sl-SI: Vključeni dodatki za statve: Dodatni glavniki; Vretena; Prenosna torba/kovček; Spenjalniki/strojna oprema za pritrditev; Priročnik z navodili/knjiga; Prekrižne letvice; Pobiralne letvice; Razdelilnik osnutka; Glavniki; Čolnički; Kavelj za napeljevanje; Snovalna deska/komplet zatičev; Snovalna lopatica; Drugo
en: Loom accessories included: Additional reeds; Bobbins; Carrying bag/case; Clamps/mounting hardware; Instructional guide/book; Lease sticks; Pickup sticks; Raddle; Reeds; Shuttles; Threading hook; Warping board/peg kit; Warping paddle; Other
sv: Medföljande tillbehör för vävstol: Extra vävskedar; Spolar; Bärväska/låda; Tvingar/monteringsutrustning; Instruktionsguide/bok; Skälstickor; Mönsterstickor; Bredhake; Vävskedar; Skyttlar; Solvkrok; Varpram/pinne-kit; Varpspade; Annat
ja: ルームアクセサリー付き: 追加の筬 (おさ) /追加リード; ボビン; キャリーバッグ/ケース; クランプ/取り付け金具; 取扱説明書/ガイドブック; 綾棒; ピックアップスティック; ラドル; 筬 (おさ) /リード; シャトル; スレッディングフック; 整経台/ペグキット; 整経パドル; その他
nl: Inbegrepen weefgetouwaccessoires: Extra weefrieten; Spoelen; Draagtas/-koffer; Klemmen/bevestigingshardware; Instructiegids/-boek; Kruislatten; Opneemlatten; Evenaar; Weefrieten; Weefspoelen; Rijghaak; Scheerraam/-pennenkit; Scheerpeddel; Anders
ro-RO: Accesorii pentru războiul de țesut incluse: Spete suplimentare; Bobine; Geantă/husă de transport; Cleme/hardware de montare; Ghid/carte de instrucțiuni; Bețe de încrucișare; Bețe de ridicare; Pieptene de urzit; Spete; Suveici; Cârlig de urzit; Cadru de urzit/kit cu jaloane; Paletă de urzit; Altele
nb: Inkludert vevtilbehør: Ekstra vevskjeer; Spoler; Bæreveske/-bag; Klemmer/monteringsutstyr; Instruksjonsveiledning/-bok; Skillepinner; Plukkepinner; Sveipekam; Vevskjeer; Skytler; Hovelkrok; Renningsbrett / sett med renningspinner; Renningsspade; Annet
vi: Bao gồm các phụ kiện khung dệt.: Lược dệt bổ sung; Ống chỉ; Túi/hộp đựng; Kẹp/phụ kiện lắp ráp; Sách/hướng dẫn sử dụng; Thanh chia sợi; Thanh gẩy sợi; Thanh dàn sợi; Lược dệt; Thoi dệt; Móc luồn sợi; Bảng/bộ chốt mắc sợi; Bản mái chèo mắc sợi; Khác
pt-BR: Acessórios inclusos com o tear: Pentes adicionais; Bobinas; Bolsa/estojo de transporte; Grampos/equipamentos de montagem; Guia/livro de instruções; Varetas de cruzeiro; Varetas de seleção; Pente separador; Pentes; Navetes; Agulha passa-fios; Urdideira de parede/kit de pinos; Espátula de urdir; Outro
lt-LT: Pridedami audimo staklių priedai: Papildomi skietai; Ritės; Nešiojimo krepšys / dėklas; Spaustukai / tvirtinimo įranga; Instrukcijų vadovas / knyga; Kryžiaus lazdelės; Raštų lazdelės; Skietelis metimui; Skietai; Šaudyklės; Verimo vąšelis; Metimo rėmas / kaiščių rinkinys; Metimo mentelė; Kita